# 国有独资公司对拨入的土地房屋账务处理？

提问人：圣媛 时间：2020-06-01 16:18:00
国有独资公司对控股股东财政局拨入的土地及房屋，一、变更本公司的产权后，通过评估入账记入“固定资产”，同时增加资本公积。二、通过拍卖出售出去，收入缴纳相关税费后，按比例上缴给财政局，这部分记入主营业务成本。请问以上账务处理是否正确？

回答人：chenyiwei
该公司是否为融资平台公司？拨入的土地是否已变性为出让地？土地能否随时按期自己的意图转让？
房屋建筑物是什么用途？是否为党政机关办公楼、公立学校校舍等公益性资产？
为何出售收入要按比例上缴财政？是否表明当初通过划入取得的产权是不完整的？